【裁判字號】    98,審勞小上,3
【裁判日期】    980414
【裁判案由】    給付資遺費 等
【裁判全文】
臺灣高雄地方法院民事裁定           98年度審勞小上字第3號
上  訴  人  創世紀人力資源有限公司
法定代理人  甲○○
被  上訴人  乙○○
當事人間請求給付資遣費等事件，上訴人對於民國98年2 月18日
本院高雄簡易庭98年度雄勞小字第3 號第一審判決提起上訴，本
院裁定如下：
    主  文
上訴駁回。
第二審訴訟費用新台幣壹仟伍佰元由上訴人負擔。
    理  由
一、按對於小額程序之第一審判決提起上訴，非以其違背法令為
    理由，不得為之；所謂判決違背法令，乃指判決不適用法規
    或適用不當，或有民事訴訟法第469 條所列第1 款至第5 款
    事由，其判決當然為違背法令，民事訴訟法第436 條之24第
    2 項、第436 條之32第2 項準用第468 條及第469 條第1 款
    至第5 款分別定有明文。又當事人提起上訴，如依民事訴訟
    法第468 條規定，以小額程序之第一審判決有不適用法規或
    適用法規不當為理由時，其上訴狀或理由狀應有具體之指摘
    ，並揭示該法規之條項或其內容，若係成文法以外之法則，
    應揭示該法則之旨趣，倘為司法院解釋或最高法院之判例，
    則應揭示該判解之字號或其內容，如依民事訴訟法第469 條
    第1 款至第5 款所列情形為理由時，其上訴狀或理由書應揭
    示合於該條款之事實，上訴狀或理由書如未依此項方法表明
    ，或其所表明者，顯與上開法條規定不相合時，即難認為已
    對小額程序之第一審判決之違背法令有具體之指摘，其上訴
    自難認為合法，最高法院71年台上字第314 號判例意旨可資
    參照。另取捨證據、認定事實係屬事實審法院之職權，苟事
    實審法院為判決時，已斟酌全辯論意旨及調查證據之結果，
    以判斷事實之真偽，且其判斷與經驗法則及論理法則亦無不
    符，自難謂為屬違背法令。再按上訴不合法者，第二審法院
    應以裁定駁回之，民事訴訟法第436 條第2 項準用第444 條
    第1 項前段亦有明文。
二、上訴意旨略以：兩造就被上訴人之請求，業經高雄縣政府勞
    工局調解成立，並有會議紀錄可稽，原審僅就調解內容之文
    義斷章取義，未傳訊該次參與調解之調解委員陳述內容之真
    意，實有不當；又被上訴人係自請離職，有離職申請書可證
    ，原審竟捨此有利於伊之事證未予調查；又兩造就系爭管理
    費之商訂與實施，均經過事前誠意溝通始決定，且管理費之
    實施，攸關派遣成本之平衡，原審未盡明瞭此點，遽為不利
    於伊之認定，失之公允，爰依法提起上訴等語。
三、經查，上訴人之上訴理由均係就原審證據取捨及認定事實之
    事項而為指摘，並未具體指明原判決有何不適用法規或適用
    法規不當，或有民事訴訟法第469 條第1 款至第5 款所稱當
    然違背法令之情事，及符合該條款要件之具體事實。依上開
    說明，上訴人之上訴即非合法，應予駁回。
四、再按於小額訴訟之上訴程序，法院為訴訟費用之裁判時，應
    確定其費用額，民事訴訟法第436 條之19第1 項、第436 條
    之32第1 項定有明文。本件第二審裁判費用為新台幣1,500
    元，應由上訴人負擔，爰併為裁定如主文第2 項所示。
五、據上論結，本件上訴為不合法，依民事訴訟法第436 條之32
    第1 項、第2 項、第436 條之19第1 項、第444 條第1 項前
    段、第95條、第78條，裁定如主文。
中    華    民    國    98    年    4     月    14    日
                    民事第二庭審判長法  官  陳嘉惠
                                    法  官  劉定安
                                    法  官  盧怡秀
正本係照原本作成。
本判決不得再上訴。
中    華    民    國    98    年    4     月    14    日
                                     書記官  林惟英


司法院資訊處製作；財團法人民間司法改革基金會備份。
